# 可抵扣亏损确认递延所得税资产

提问人：一云 时间：2016-06-01 21:53:54
陈老师您好：请教您一个问题: 在做新三板审计时，报告期为两年一期，假如以前年度该企业都是盈利的，只有最近一期，比如说是16 年1-4月份，是亏损的，如果其他条件都满足，那是否要确认递延所得税资产呢？还是说不确认，应该在年末视盈亏情况才做处理？ 多谢。

回答人：chenyiwei
可参考《计学撮要 2015 》中的以下问题解答：
问题2-3-6（中期报告中能否就年内的暂时性亏损确认递延所得税资产） 问题： 在中期财务报表中，如果本中期的应纳税所得额为负数，但以前年度的年度报表没有出现过亏损，并且预计本年全年报表将会盈利，则本中期末是否应就本中期内的暂时性亏损确认递延所得税资产？ 背景： A公司目前正在编制截至 2015 年 6 月 30 日的半年度财务报表。由于A公司的客户一般集中在年底对产品进行验收，而A公司的收入确认是以获得客户的验收报告为前提的，导致A公司在 6 月 30 日报表亏损（同时本中期的应纳税所得额为负数），但以前年度的年度报表没有出现过亏损，并且预计本年年度报表将会盈利（同时全年应纳税所得额为正数）。在此情况下：（ 1 ）A公司是否应当对截至 2015 年 6 月底的亏损确认递延所得税资产？（ 2 ）如果应确认递延所得税资产，则以利润总额为基数确认是否合适？ 解答： 根据《企业会计准则第 18 号——所得税》第十五条规定：“企业对于能够结转以后年度的可抵扣亏损和税款抵减，应当以很可能获得用来抵扣可抵扣亏损和税款抵减的未来应纳税所得额为限，确认相应的递延所得税资产。” 根据《企业会计准则第 32 号——中期财务报告》第十一条规定：“企业在中期财务报表中应当采用与年度财务报表相一致的会计政策”；第十二条规定：“中期会计计量应当以年初至本中期末为基础，财务报告的频率不应当影响年度结果的计量”。根据这两条规定，中期财务报告的编制应遵循“独立观”，即在中期报告期的期末应视同会计年度末，执行同样的结账和账项调整程序，包括对递延所得税资产、负债的确认和余额调整。 在IFRS体系下，《国际会计准则第 34 号——中期财务报告》（“IAS 34”）之附录B“确认和计量原则应用的举例”中对中期财务报告中确认与税务亏损相关的递延所得税资产问题给出了如下指引： Tax loss and tax credit carrybacks and carryforwards B20 The benefits of a tax loss carryback are reflected in the interim period in which the related tax loss occurs. IAS 12 provides that 'the benefit relating to a tax loss that can be carried back to recover current tax of a previous period shall be recognised as an asset'. A corresponding reduction of tax expense or increase of tax income is also recognised. B21 IAS 12 provides that 'a deferred tax asset shall be recognised for the carryforward of unused tax losses and unused tax credits to the extent that it is probable that future taxable profit will be available against which the unused tax losses and unused tax credits can be utilised'. IAS 12 provides criteria for assessing the probability of taxable profit against which the unused tax losses and credits can be utilised. Those criteria are applied at the end of each interim period and, if they are met, the effect of the tax loss carryforward is reflected in the computation of the estimated average annual effective income tax rate. （中文翻译： 可抵扣（应税利润额的）亏损和税款抵减的抵前和结转后期 20 ．可抵扣（应税利润额的）亏损的抵前利益应在相关亏损发生的中期反映。《国际会计准则第 12 号》规定，“与能够向前期结转以收回以前期间的当期所得税的可抵扣亏损相关的利益，应确认为一项资产”。所得税费用的相应减少或所得税收益的相应增加，也应予以确认。 21 ．《国际会计准则第 12 号》规定，“如果很可能获得能利用尚未利用的可抵扣亏损和未利用的税款抵减来抵扣的未来应税利润，对于未利用可抵扣亏损和未利用税款抵减的向后期结转，应确认为一项递延所得税资产。”《国际会计准则第 12 号》提出了评估未利用的可抵扣亏损和未利用的税款抵减用以抵减应税利润的可能性的标准。这些标准应在每一中期末予以运用；如符合的话，可抵扣亏损结转后期的影响应在计算估计的平均年实际所得税税率时得到反映。） 据此，对于截至 2015 年 6 月 30 日止本年度内因经营活动的季节性原因而发生的亏损（应纳税所得额的负数），在预计年内很可能获取足够多的应纳税所得额，但因为截至 6 月末的累计亏损的影响，将导致年内剩余月份中所产生的纳税义务金额小于按照该等应纳税所得额与适用税率的乘积的情况下（例如 1 ～ 6 月亏损10 万元，预计 7 ～ 12 月可产生应纳税所得额 40 万元，全年应纳税所得额 30 万元，按 25 ％税率计算全年应纳所得税额为7.5万元，小于按照剩余月份中的应纳税所得额 40 万元与适用税率 25 ％的乘积即 10 万元），可以认为存在很可能实现的未来节税利益，相应地可在中期财务报表中就该项节税利益确认一项递延所得税资产。即，根据《企业会计准则第 18 号——所得税》第十五条的规定，对截至中期报告期末（ 2015 年 6 月 30 日）的可抵扣亏损 10 万元，应在 2015 年 6 月末的中期资产负债表中按 2015 年度的适用税率确认递延所得税资产2.5万元，相应地在 2015 年 1 ～ 6 月的利润表中体现为负数的“所得税费用——递延所得税费用”2.5万元。 虽然这部分可抵扣亏损将于下半年度即转回，其转回期限距离本中期资产负债表日不足一年，但根据《企业会计准则第 18 号——所得税》第二十三条规定，就这部分可抵扣亏损确认的递延所得税资产仍应列报为非流动资产。

提问人：快枪 时间：2016-06-02 15:59:25
第二十三条 递延所得税资产和递延所得税负债应当分别作为非流动资产和非流动负债在资产负债表中列示。 陈老师，为什么递延所得税资产和递延所得税负债一定要作为非流动资产和非流动负债在资产负债表中列示呢？象本案例中的情况，也不能作为流动资产和流动负债在资产负债表中列示吗？

回答人：chenyiwei
这是为了与当期所得税资产／负债相区别，因为递延所得税资产／负债和当期所得税资产／负债的确认和计量原则不同。